臺灣高等法院刑事判決　　　　　　　 100年度上易字第2539號
上　訴　人
即　被　告　王汶晃
上列上訴人因竊盜案件，不服臺灣桃園地方法院100年度易字第
44號，中華民國100年9月5日第一審判決（起訴案號：臺灣桃園
地方法院檢察署99年度偵字第10915號），提起上訴，本院判決
如下：
    主  文
上訴駁回。
    事  實
一、王汶晃前於民國96年間因竊盜案件，經臺灣新竹地方法院以
    96年度竹東簡字第111號判決判處有期徒刑四月確定，並於
    96年11月21日易科罰金執行完畢。詎仍不知悔改，於99年4
    月9日晚間9時45分許，在桃園縣中壢市○○路○段450號「燦
    坤實業股份有限公司內壢分公司」（下稱燦坤內壢門市）內
    ，竟意圖為自己不法之所有，徒手竊取數位電視線1條（價
    值約新臺幣80元）後，藏置於上衣胸前口袋內得手，適為巡
    視賣場之店員鄧鈞澔發現後，通報該店股長林英豪留意王汶
    晃之舉動，並於王汶晃攜上開未結帳之電視線離去時觸動警
    鈴，經王英豪攔詢，並自王汶晃身上起獲電視線1條，乃報
    警處理，始揭上情。
二、案經燦坤內壢門市代理人鄧鈞澔訴由桃園縣政府警察局中壢
    分局報告臺灣桃園地方法院檢察署檢察官偵查起訴。
    理  由
甲、程序方面：
一、按被告以外之人於審判外之言詞或書面陳述，除法律有規定
    者外，不得作為證據，刑事訴訟法第159條第1項固有明定。
    惟被告以外之人於審判外之陳述，雖不符同法第159條之1至
    之4規定，但經當事人於審判程序同意作為證據，法院審酌
    人言詞陳述或書面作成時之情況，認為適當者，亦得為證據
    ，且當事人、辯護人於法院調查證據時，知有第159條第1項
    不得為證據之情形，而未於言詞辯論終結前聲明異議者，視
    為有前項之同意，此亦據刑事訴訟法第159條之5規定甚明。
    本件被告以外之人於警詢及偵查中之證述，檢察官、被告於
    言詞辯論終結前，均未就上開證據主張有不得為證據之情形
    ，本院復審酌各該證據作成時並無違法及證明力明顯過低之
    瑕疵等情況，認為適當，有證據能力。
二、關於本件卷內之文書證據、證物之證據能力部分，並無證據
    證明係公務員違法定程序所取得，而檢察官、被告於言詞辯
    論終結前，均未主張排除該文書證據、證物之證據能力，且
    該文書證據、證物並無顯不可信之情況與不得作為證據之情
    形，有證據能力。
乙、實體方面：
一、上訴人即被告王汶晃於本院審理終結後到庭，惟據被告於原
    審理時供承有於99年4月9日前往桃園縣中壢市○○路○段450
    號燦坤內壢門市，並於店內打開電視線的盒子查看，後於離
    去時在上衣口袋內查獲電視線1條之事實，但矢口否認有何
    竊盜犯行，並辯稱：當日放在伊上衣口袋內的電視線是伊在
    99 年4月7日在燦坤山仔頂店所購買的，但因規格不符，所
    以伊去燦坤內壢店換電視線，當時伊把電視線放在外套口袋
    內進入店內，伊到放電視線的地方直接打開盒子看電視線的
    接頭是否跟伊想要的一樣，後來發現跟伊要的不一樣，就放
    回盒子裡，並將伊99年4月7日買的電視線放回口袋內離去，
    伊並未竊取電視線云云，然查：
  (一)上揭被告竊盜燦坤內壢門市店內電視線之事實迭據證人即燦
    坤內壢門市員工鄧鈞澔於警詢及偵查中均證稱：伊於99年4
    月9日親眼看見被告將天線盒打開，把電視線取出放在外套
    左邊口袋，伊看到後隨即通報主管，當時被告假裝在看天線
    ，並沒有和其他物品做比較的動作，抓到被告後，該區的電
    視線確實有少一條等語（見偵卷第16頁、第53頁），又於原
    審審理時證稱：伊於99年4月間在燦坤內壢店上班，上班時
    間為晚上6點至10點，99年4月9日上班當天伊發現被告將一
    個天線盒子的零件全部撒在貨架檯面上，再從裡面挑一米左
    右的線後，拿在手上把玩一下，就將該線放在外套內袋，伊
    看到後就通報股長林英豪，當時伊距離被告約3公尺，被告
    後來在賣場內逛了約30分鐘，店內包含收銀員、通訊部門、
    電視部門、小相機部門的工作人員都在注意被告，之後伊公
    司的人員在被告離去時故意以手動方式觸動警報器，搜身後
    ，就有伊所說的那條電視線；伊並沒有看到被告把電線拿出
    來後放回盒子、再放回貨架的情形等語明確（見原審易字卷
    第38頁至第41頁），核與證人即燦坤內壢門市消費性電子股
    長林英豪於偵查中證稱：99年4月9日晚間，工讀生鄧鈞澔把
    伊叫住，說有客人把店內東西放在上衣胸前口袋，伊就去鄧
    鈞澔所稱數位電線區的展示架上查看，發現盒子內少一條電
    視線，伊就在門口等被告出店門，被告經過店門口時警報器
    響起，伊就問被告是不是有東西沒結帳，並發現被告胸口鼓
    鼓的，伊請被告把胸口的東西拿出來給伊查看，發現一包白
    色塑膠袋裝的電視線；伊有去查看電視線盒內確實有少一條
    電視線，且該盒子很明顯有動過，因為被告把偷電線的盒子
    連盒內剩下的東西藏在架上比較旁邊的地方，很明顯不是店
    內原先展示商品排列的方式，且被告當天偷的電視線跟被告
    提出發票上的電視線不一樣，被告當天偷的電視線比較短，
    發票上的電視線比較長。另外發票上電視線的包裝也不會以
    當天伊在被告身上查獲的電視線塑膠袋方式包裝等語吻合（
    見偵卷第62頁至第63頁），復有贓物認領保管單及查獲現場
    照片在卷可資佐證。
  (二)被告雖否認有竊盜行為，並提出其於99年4月7日購買電視線
    之發票一張為憑，然據被告於偵查中先供稱：伊將先前購買
    的電視線放在口袋裡，沒有盒子裝，也沒有用任何東西、塑
    膠袋包著云云（見偵卷第59頁），後於原審準備程序時則供
    稱：當日伊攜帶要換貨的電視線有用一個拆過的塑膠袋裝著
    云云（見原審易字卷第16頁），是被告就其當日所攜帶欲換
    貨之電視線究竟有無包裝等情，前後供述矛盾，已難採信。
    再依被告於原審審理時供稱：伊當日係要去桃園找工作，身
    上並未攜帶電視線發票，伊進去燦坤內壢店時，也未將換貨
    的事情告知燦坤內壢店的店員等語（見原審易字卷第42頁至
    第43頁），則依一般社會常情，若購買錯誤商品需換貨時，
    自應攜帶原先購買商品之發票憑證，並在告知店員之情形下
    ，始會將欲換貨之商品拆封查看，然據被告前所供陳，其不
    僅當日未攜帶商品發票，甚且未攜帶包裝完整之電視線，其
    進入燦坤內壢店後，亦未詢問店員相關換貨之事宜，逕而將
    貨價上之商品拆封查看，顯與常情不符，更無可取。
  (三)綜上所述，被告所辯，應屬卸責飾詞，殊無可採。本案事證
    明確，被告竊盜犯行堪以認定。
二、核被告所為，係犯刑法第320條第1項之竊盜罪。被告有事實
    欄所述犯罪科刑及執行情形，有本院被告前案紀錄表在卷可
    參，其受有期徒刑之執行完畢後，五年以內故意再犯有期徒
    刑以上之本罪，為累犯，應依刑法第47條第1項之規定加重
    其刑。
三、原審以被告犯竊盜罪，事證明確，適用刑法第320條第1項、
    第47條第1項、第41條第1項前段，刑法施行法第條之1第1項
    、第2項前段之規定，並斟酌刑法第57條各款所列事項等一
    切情狀，量處被告有期徒刑四月，如易科罰金，以新臺幣一
    千元折算一日，其認定事實、適用法律及量刑均為妥適，被
    告仍執陳詞否認犯罪提起上訴，為無理由，應予駁回。
四、被告經合法傳喚，無正當理由及時不到庭，爰不待其陳述，
    逕行判決。
據上論斷，應依刑事訴訟法第368條、第371條，判決如主文。
本案經檢察官彭南雄到庭執行職務。
中    華    民    國   100    年    12    月    13    日
                  刑事第十七庭  審判長法  官  王炳梁
                                      法  官  陳世宗
                                      法  官  周明鴻
以上正本證明與原本無異。
不得上訴。
                                      書記官  郭彥琪
中    華    民    國   100    年    12    月    13    日
附錄：本案論罪科刑法條全文
刑法第320條第1項
（普通竊盜罪、竊佔罪）
意圖為自己或第三人不法之所有，而竊取他人之動產者，為竊盜
罪，處5  年以下有期徒刑、拘役或 5 百元以下罰金。